# 客户租赁阿里云设备，这个适用新租赁准则吗？

提问人：wang5333219 时间：2022-06-08 16:10:52
客户租赁阿里云设备，每年 200 万，这个适用新租赁准则吗？是否需要在使用权资产核算

回答人：chenyiwei
需关注租赁的对象是否为特定的已识别设备，运营商作为出租方无实质性替换权。
如果只是使用合同约定的数据存储和处理能力，未指定特定的已识别设备的，则不构成租赁。
参考：新租赁准则应用指南【例 2 】、【例 3 】。